Minutes et répertoires du notaire Jean LE MASLE, 19 août 1697 - 6 avril 1729 (étude XIV)
Archives nationales
- Minutes de Jean LE MASLE, 19 août 1697 - juillet 1729; MC/ET/XIV/160 - MC/ET/XIV/277
  - Minutes. 1709, septembre - 1709, décembre, septembre 1709 - décembre 1709; MC/ET/XIV/196
    - Vente à Georges Roettiers, graveur particulier de la Monnaie de Paris, demeurant en l'hôtel de la Monnaie, de la moitié de l'office de tailleur particulier de la Monnaie de Paris, 11 septembre 1709; MC/ET/XIV/196
      acte de vente; Monnaie (rue de la); Monnaies (hôtel des); Roëttiers, Georges (16..?-1749); graveur; monnayeur
    - Convention entre Georges Roettiers, demeurant en l'hôtel de la Monnaie, propriétaire pour moitié de l'office de graveur particulier de la Monnaie, et Hélène Stonhaus, veuve de Joseph Roettiers., 12 septembre 1709; MC/ET/XIV/196
      convention; Monnaie (rue de la); Monnaies (hôtel des); Roëttiers, Georges (16..?-1749); Stonhaus, Hélène; graveur; monnayeur
    - Procuration de Philippe Gravet, maître coutelier à Beauvais., 16 septembre 1709; MC/ET/XIV/196
      procuration; Gravet, Philippe
    - Vente par Hélène Stonhaus, veuve de Joseph Roettiers, graveur général des Monnaies de France, à Georges Roettiers, graveur de la Monnaie de Paris., 17 septembre 1709; MC/ET/XIV/196
      acte de vente; Roëttiers, Georges (16..?-1749); Stonhaus, Hélène; monnayeur; monnayeur
    - Quittance de remboursement de Pierre Castel, maçon à Paris., 3 octobre 1709; MC/ET/XIV/196
      quittance; Castel, Pierre
    - Quittance de Hélène Stonhaus, veuve de Joseph Roettiers, graveur général de la Monnaie de France, demeurant en l'hôtel de la Monnaie, à Norbert Roettiers, même métier même adresse, et à Georges Roettiers, tailleur et graveur particulier de la Monnaie de Paris., 13 octobre 1709; MC/ET/XIV/196
      quittance; Monnaie (rue de la); Monnaies (hôtel des); Roëttiers, Georges (16..?-1749); Roëttiers, Joseph (1635-1703); Roëttiers, Norbert (1666?-1727); Stonhaus, Hélène; monnayeur
    - Procuration de la veuve d'Abraham Belan, maître brodeur, rue Beaubourg., 18 octobre 1709; MC/ET/XIV/196
      procuration; Belan, Abraham
    - Procuration de la veuve de Pierre Joseph Belan, brodeur du roi, rue de la Mortellerie., 18 octobre 1709; MC/ET/XIV/196
      procuration; Belan, Pierre Joseph
    - Partage de la succession de Jean Deléglise, maître coutelier, rue Saint-Martin., 19 octobre 1709; MC/ET/XIV/196
      partage; Deleglise, Jean
    - Partage de la succession de Jean Deléglise, coutelier, avec Philippe Deléglise, maître coutelier, rue des Trois-Maures., 19 octobre 1709; MC/ET/XIV/196
      partage; Deleglise, Philippe
    - Rapport concernant Louis Mercier, marchand maître tapissier, rue de la Verrerie., 24 octobre 1709; MC/ET/XIV/196
      Mercier, Louis
    - Inventaire après décès de M. Heuslin, receveur des finances en la généralité de Soissons (estimation des marbres et tableaux par Guillaume Daustel, marchand joaillier, quai de la Mégisserie)., 2 décembre 1709; MC/ET/XIV/196
      inventaire; Daustel, Guillaume
  - Minutes. 1710, janvier - 1710, avril, janvier 1710 - avril 1710; MC/ET/XIV/197
    - Inventaire après décès de Jean Du Castel, barbier perruquier à Paris, et défunte Marie Anne Pelve, sa femme (morte en 1702), rue de l'Echelle, paroisse Saint-Roch, à la requête de Anne, Marguerite et Françoise Elisabeth Du Castel, leurs filles, émancipées d'âge, 4 janvier 1710; MC/ET/XIV/197; 6 folios
    - Mainlevée concernant Sébastien Jollain, maître tapissier, rue des Bernardins., 20 janvier 1710; MC/ET/XIV/197
      Jollain, Sebastien
    - Renonciation concernant Joseph Rolland, peintre de l'Académie royale, demeurant rue Copeau., 31 janvier 1710; MC/ET/XIV/197
      renonciation; Copeau (rue); Rolland, Joseph; peintre
    - Contrat de mariage de Georges Louis Mareschal, chirurgien du roi, demeurant en la cour, écuyer, reçu en survivance de Georges Mareschal, premier chirurgien du roi, son père, chirurgien du roi, avec Anne Antoinette Blanchet., 16 février 1710 - 20 février 1710; MC/ET/XIV/197
      contrat de mariage; Mareschal, Georges Louis; chirurgien
    - Mariage du fils de feu François Metra, serrurier à Conflans, en Savoie., 26 février 1710; MC/ET/XIV/197
      contrat de mariage; Metra, François
    - Mercier (Louis) maître tapissier rue de la Verrerie § Constitution, 4 avril 1710; MC/ET/XIV/197
      Date de révision: 2011-2012
    - Inventaire après décès de Jacques Claude Porcher, marchand drapier, bourgeois de Paris, veuf, rue de la Chanvrerie, paroisse Saint-Eustache, à la requête du sieur Charles Harlan, juge consul, exécuteur de son testament olographe et codicilles réunis à le Mask, notaire, le 7 Mars 1710, et aussi d'Antoine Porcher, prêtre, tuteur de Claude Porcher, fils unique et seul héritier du défunt., 5 avril 1710; MC/ET/XIV/197; 11 folios
    - Compte d'exécution testamentaire concernant le sieur Adou, maître à danser, Versailles., 9 avril 1710; MC/ET/XIV/197
      Musique XVIIIe siècle, danseurs (1.088 actes), par Madeleine Jurgens, Mireille Rambaud, Valérie Brousselle, 1963, 1984-1996. Le fichier a été traité pour la partie 'danseurs'.(fichier papier entièrement dématérialisé; voir contexte dans le Plan d’orientation général - Notaires de Paris, guides thématiques du Minutier).
      compte d'exécution testamentaire; Versailles (Yvelines); Adou (sieur); enseignant; danseur
    - Compte d'exécution testamentaire concernant Pierre Guérin, serrurier à Versailles., 9 avril 1710; MC/ET/XIV/197
      Guerin, Pierre
  - Minutes. 1710, mai - 1710, juillet, mai 1710 - juillet 1710; MC/ET/XIV/198
    - Inventaire après décès de Marie Marguerite Gérin, femme de Vincent Cochois, marchand bourgeois de Paris, rue Planche-Mibray, paroisse Saint-Jacques-de-la-Boucherie, à la requête du sieur Cochois, son mari, tuteur de 2 de leurs filles mineures, et à la requête de leurs enfants majeurs: 3 fils, 2 filles., 16 mai 1710; MC/ET/XIV/198; 13 folios
    - Inventaire après décès d'Antoine Brière, marchand boucher, Grande rue de Montreuil, faubourg Saint-Antoine, paroisse Saint-Paul, à la requête de Marie Batelar, sa veuve, et de leurs fils et petits enfants., 23 mai 1710; MC/ET/XIV/198; 29 folios
      inventaire; Brière, Antoine
    - Vente de la seigneurie de Bretèche [château, commune de Saint-Nom-la-Bretèche] (tableaux sans noms d'auteurs et glaces, états de meubles)., 24 mai 1710; MC/ET/XIV/198
      acte de vente
    - Inventaire après décès de Nicolas Pillon, avocat en Parlement, rue du Temple, à l'angle de la Culture-Saint-Gervais, à la requête de Jacque Piretouy, avocat, et de Jeanne Charlotte Pillon, sa femme, unique héritière du défunt, son oncle., 11 juin 1710; MC/ET/XIV/198; 8 folios
    - Inventaire après décès de Pierre Albert, seigneur de Monceaux, conseiller du roi en sa cour de Parlement, rue Mauconseil, paroisse Saint-Eustache, à la requête de Claude Louvet, écuyer, conseiller du roi, receveur général et payeur des rentes sur les aides et gabelles, executeur de son testament (MC/ET/XIV/198, Le Masle, notaire, 23 mai 1710)., 18 juin 1710; MC/ET/XIV/198; 27 folios + nombreuses pièces jointes
      inventaire après décès; testament
    - Inventaire après décès de Jean Chineau, directeur général des contrôles de la Ville de Paris, rue de la Montagne-Sainte-Geneviève, paroisse Saint-Etienne-du-Mont, veuf, à la requête de Guillaume Girard, avocat, et de Marie Claude Chineau, fille majeure (fille du défunt, tous deux exécuteurs de son testament olographe (16 décembre 1709, reçu par Le Masle, 18 Juin 1710, MC/ET/XIV/198)., 20 juin 1710; MC/ET/XIV/198; 13 folios
    - Toisé des ouvrages de maçonnerie faits dans une maison rue de Richelieu appartenant à M. Crustard. transport de bail concernant Michel Jacques, maître maçon à Paris., 7 juillet 1710; MC/ET/XIV/198
      bail; Michel, Jacques
    - Mémoire des ouvrages de serrurier, à une maison, sise rue de Richelieu, appartenant à M. Coustard; Transport de bail concernant Guillaume Armand, maître serrurier, rue Saint-Thomas., 7 juillet 1710; MC/ET/XIV/198
      bail; Armand, Guillaume
    - Quittances de la succession de M. Albert. Pierre Desmoulins, maître peintre de l'Académie de Saint-Luc, rue Saint-Bon., 10 juillet 1710; MC/ET/XIV/198
      partage; Demoulin [Desmoulins], Pierre; Albert (M.)
    - Inventaire après décès de François Tardif, marchand, maître potier d'étain, rue Saint-Martin, paroisse Saint-Merri, à la requête de Marie Noelle Dinet, sa veuve; et de François Tardif, aussi maître potier d'étain, leur fils, émancipé d'âge, demeurant avec sa mère., 21 juillet 1710; MC/ET/XIV/198; 9 folios
  - Minutes. 1710, août - 1710, décembre, août 1710 - décembre 1710; MC/ET/XIV/199; Document détérioré.
    - Inventaire après décès de Catherine Trottant, veuve de Pierre Raynard, secrétaire du roi, demeurant rue Sainte-Avoie. Y sont mentionnées des tapisseries dont les Métamorphoses prisées 1000 livres., 8 août 1710; MC/ET/XIV/199
      inventaire après décès; Sainte-Avoie (rue); Trottant, Catherine; secrétaire du roi (Ancien Régime)
    - Délivrance de legs, compte et quittance concernant Jean-Baptiste Vinceneux, compagnon sculpteur, rue Phillipeaux., 17 août 1710; MC/ET/XIV/199
      quittance; Vinceneux, Jean Baptiste
    - Procuration d'avis de parents, Bonnet - Bourdelot., 10 septembre 1710; MC/ET/XIV/199
      Actes signalés par les lecteurs et correspondants du Minutier central des notaires de Paris, 2000-2011 (base de données migrée: voir contexte dans le Plan d’orientation général - Notaires de Paris, guides thématiques du Minutier).
      Date de création de la notice: 2006
      procuration; Bonnet (M.); Bourdelot (M.)
    - Dépot de pièces, Bonnet - Bourdelot, 18 septembre 1710; MC/ET/XIV/199
      dépôt de pièces; Bonnet (M.); Bourdelot (M.)
    - Transport de rente par Jean Adam, maître doreur, rue Saint-Louis près le Palais., 17 octobre 1710; MC/ET/XIV/199
      transport de droits; Adam, Jean
    - décharge de Jacques Verdier à Torcheboeuf., 8 novembre 1710; MC/ET/XIV/199
      décharge; Torcheboeuf (M.); Verdier, Jacques
    - Procuration de Louis Piart, maçon à Amblainville., 12 novembre 1710; MC/ET/XIV/199
    - Partage concernant François Tardif, maître potier d'étain, rue Saint-Martin., 8 décembre 1710; MC/ET/XIV/199
      partage; Tardif, François
    - Quittances des créanciers du duc de Meilleray par André Goupy, maître menuisier rue Saint-Etienne-des-Grez., 12 décembre 1710; MC/ET/XIV/199
      quittance; Goupy, André
    - Quittances de François Hormain, peintre, rue Champfleury, créancier du duc de Meilleray., 12 décembre 1710; MC/ET/XIV/199
      quittance; Hormain, François
    - Consentement concernant François Mairault, dessinateur des bâtiments du roi, demeurant à Marly-le-Roi., 19 décembre 1710; MC/ET/XIV/199
      ratification; Marly-le-Roi (Yvelines); Mairault, François; dessinateur
  - Minutes. 1711, janvier - 1711, mars, janvier 1711 - mars 1711; MC/ET/XIV/200
    - Bail par Jacques Jules Gabriel, architecte, bourgeois de Paris, demeurant rue Saint-Antoine, et par sa mère Anne Fontaine, veuve de Jacques Gabriel, architecte., 24 janvier 1711; MC/ET/XIV/200
      bail; Saint-Antoine (rue); Fontaine, Anne; Gabriel, Jacques (1667-1742); architecte
    - Affirmation de créances et contribution par Mathieu Dubois, maître maçon, rue Guérin-Boisseau., 23 février 1711; MC/ET/XIV/200
      Dubois, Mathieu
    - Quittance de remboursement de Pierre Tahere, éventailliste, rue du Temple., 5 mars 1711; MC/ET/XIV/200
      quittance; Tahere, Pierre
    - Constitution de Jacques Camel, maître tapissier, rue Sainte-Avoie., 5 mars 1711; MC/ET/XIV/200
      constitution de rente; Camel, Jacques
    - Marché (réparations urgentes) par Jacques Doucet, maître maçon, Ile Notre-Dame., 27 mars 1711; MC/ET/XIV/200
      marché; Doucet, Jacques
    - Marché de Claude Couturier, maître serrurier, rue de Saint-Sauveur., 27 mars 1711; MC/ET/XIV/200
      marché; Couturier, Claude
  - Minutes. 1711, avril - 1711, juillet, avril 1711 - juillet 1711; MC/ET/XIV/201
    - Mise en alloué de peignier-tabletier par Louvet, cocher, de son fils pendant un an chez François Toutin, qui le nourrit, loge, couche, blanchit moyennant 135 livres., 6 avril 1711; MC/ET/XIV/201
    - Mariage de Jean-Baptiste Delarue, maître sculpteur, demeurant Grande rue, vis à vis le Temple. Paul Cheron, maître peintre, rue Poissonnière est présent au mariage., 29 avril 1711; MC/ET/XIV/201
      contrat de mariage; Temple (rue du); Delarue, Jean-Baptiste; sculpteur
    - Mise en apprentissage de tapissier par Garand, de son frère, Jean, pour 6 ans chez François Dupouchet, rue Saint-Merri, qui le nourrit, loge, couche moyennant 400 livres., 30 avril 1711; MC/ET/XIV/201
    - Constitution de rente de Jean de Caumartin, marchand orfèvre, rue aux Ours., 13 mai 1711; MC/ET/XIV/201
      constitution de rente; Caumartin, Jean de
    - Indemnité de Nicolas Levesque, marchand orfèvre, rue Marmaux (?) et bail (2 actes)., 17 mai 1711; MC/ET/XIV/201
      indemnité; bail; Levesque, Nicolas
    - Indemnité de Pierre Florat, marchand orfèvre., 17 mai 1711; MC/ET/XIV/201
      indemnité; Florat, Pierre
    - Vente par la veuve de Hubert Lobreau, marchand tapissier, rue des Ecouffes., 25 mai 1711; MC/ET/XIV/201
      acte de vente; Lobreau, Hubert
    - Mainlevée d'opposition sur Madeleine Molé, fille majeure., 3 juin 1711; MC/ET/XIV/201
      Molé, Madeleine
    - Procuration de François Dupouchet, marchand tapissier, rue Sainte-Avoie., 4 juillet 1711; MC/ET/XIV/201
      procuration; Du Pouchet, François
    - Acte de dépôt concernant Louis Vimont, maçon., 9 juillet 1711; MC/ET/XIV/201
      Vimont, Louis
    - Acte de dépôt concernant Laurent, peintre., 9 juillet 1711; MC/ET/XIV/201
    - Acte de dépôt concernant Olivier, serrurier., 9 juillet 1711; MC/ET/XIV/201
    - Acte de dépôt concernant Bidon, menuisier., 9 juillet 1711; MC/ET/XIV/201
      Bidon, M.
    - Constitution de rente concernant Nicolas Dollé, maître menuisier, rue d'Orléans., 16 juillet 1711; MC/ET/XIV/201
      constitution de rente; Dollé, Nicolas
    - Acquierement (?) et obligation de Jean Esmery, sculpteur (Lyon)., 19 juillet 1711; MC/ET/XIV/201
      obligation; Esmery, Jean
  - Minutes. 1711, août - 1711, septembre, août 1711 - septembre 1711; MC/ET/XIV/202
    - Constitution au profit de Jacques Honoré Legay, marchand coffretier malletier, rue Planche-Mibray., 3 août 1711; MC/ET/XIV/202
      Legay, Jacques Honoré
    - Titre nouvel concernant Eustache Lejeune, marchand tapissier, rue Saint-Martin., 4 août 1711; MC/ET/XIV/202
    - Obligation envers Charles Bernard, architecte juré expert, demeurant rue Saint-Antoine, pour cause de prêt., 13 août 1711; MC/ET/XIV/202
      obligation; Saint-Antoine (rue); Bernard, Charles; architecte
    - Contrat d'allouée pour 3 ans entre Edmond Simonete et Gabrielle Levachers, fille majeure, ouvrière en tapisserie en petit point, au profit de Madeleine Dumont, âgée de 9 ans, fille de la femme de d'Edmond Simonne. Nourrie, excepté du pain, logée. Ses parents la feront blanchir., 20 septembre 1711; MC/ET/XIV/202
      Simonete, Edmond; Levachers, Gabriel; tapissier
    - Procuration d'avis de parents concernant Jean Levacher, marchand joaillier, quai du grand cours d'eau., 24 septembre 1711; MC/ET/XIV/202
      procuration; Levacher, Jean
    - Procuration d'avis de parents concernant Paul Devarenne, marchand joaillier à Paris et ordinaire du roi, place Dauphine., 24 septembre 1711; MC/ET/XIV/202
      procuration; Devarenne, Paul, Verain
    - Apprentissage concernant Claude Gérard, maître tapissier, rue Frepillon., 22 novembre 1711; MC/ET/XIV/202
      contrat d'apprentissage; Gerard, Claude
  - Minutes. 1711, octobre - 1711, décembre, octobre 1711 - décembre 1711; MC/ET/XIV/203
    - Constitution concernant Jean Decaumartin, marchand orfèvre, rue aux Ours., 14 octobre 1711; MC/ET/XIV/203
      constitution de rente; Decaumartin, Jean
    - Inventaire après décès de J. F. Varnier, secrétaire du roi, au siège près d'Aurillac. Une pendule ancienne faite par Martinot, horloger,dans sa boîte d'ébène ornée d'agréments de cuivre., 29 octobre 1711; MC/ET/XIV/203
    - Contrat d'apprentissage de tapissier pour 6 ans, entre Jacques Saleot, sieur Du Val, et Claude Gerard, maître tapissier, au profit de Jacques Saliot, âgé de 16 ans, fils de Jacques. Une heure de leçon de dessin par jour pour acquérir l'habileté nécessaire. Nourri, logé, une chopine de vin par jour. Moyennant 300 livres., 22 novembre 1711; MC/ET/XIV/203
  - Minutes. 1712, janvier - 1712, mars, janvier 1712 - mars 1712; MC/ET/XIV/204
    - Procuration de Mathurin Mazeau, peintre en miniature, rue de Greneta., 5 janvier 1712; MC/ET/XIV/204
      procuration; Mazeau, Mathurin
    - Mariage de la fille d'Edme Decuve, marchand tapissier, rue des Blancs-Manteaux., 24 janvier 1712; MC/ET/XIV/204
      contrat de mariage; Decuve, Edme
    - Mariage de la fille de feu Jean Deleglise, maître coutelier, rue Saint-Martin., 28 janvier 1712; MC/ET/XIV/204
      contrat de mariage; Deleglise, Jean
    - Mariage de Jean Salliar, maître tapissier, rue Sainte-Avoie., 28 janvier 1712; MC/ET/XIV/204
      contrat de mariage; Salliar, Jean
    - Mariage du fils de feu François Sallior, maître tapissier à Paris., 28 janvier 1712; MC/ET/XIV/204
      contrat de mariage; Sallior, François
    - Compte arrêté concernant l'office de graveur particulier dont est titulaire Georges Roettiers, graveur particulier de la Monnaie de Paris, demeurant en l'hôtel de la Monnaie, par Hélène Stonhaus, veuve de Joseph Roettiers, graveur général des Monnaies de France., 17 février 1712; MC/ET/XIV/204
    - Certificat du décès de Philippe Dupot, marchand éventailliste (aucun inventaire n'a été fait)., 22 février 1712; MC/ET/XIV/204
      inventaire; Dupont, Philippe
    - Certificat aux dires de Charles Le Dot, maître peintre et sculpteur à Paris., 22 février 1712; MC/ET/XIV/204
      Le Dot, Charles
    - Vente de maisons et héritages par Jean II Bérain, dessinateur et graveur ordinaire du cabinet et de la chambre du roi, demeurant aux Galeries du Louvre, et Blaisine Bérain, veuve de Pascal Colasse, maitre de musique de la chapelle de la chambre du roi, Marguerite Louise Bérain, épouse de Jacques Thuret, horloger ordinaire du Roi demeurant aux Galeries du Louvre, à Jean Leroy, valet de chambre du roi, demeurant à Versailles., 23 février 1712; MC/ET/XIV/204
      Etat des Meubles-pièce annexe.
      Hôtel des Roches appartenant aux héritiers Berain (commune de Bievres). Concerne aussi Jacques Thuret horloger ordinaire du Roi aux Galeries du Louvre.
      Autres dépouillement(s):
      Fichier Musique XVIIIe siècle.
      Fichier Artisans XVIIIe siècle.
      acte de vente; Bièvres (Essonne); Louvre (palais du); Bérain, Jean (1674-1726), Thuret, Jacques; Bérain, Blaisine; Bérain, Marguerite Louise; Thuret, Jacques; Colasse, Pascal; dessinateur; graveur; officier de la Chambre du roi (Ancien Régime); graveur; horloger; musicien
    - Compte entre Georges Roettiers, graveur particulier de la Monnaie de Paris, demeurant en l'hôtel de la Monnaie, et Hélène Stonhaus, veuve de Joseph Roettiers, graveur général de la Monnaie de France, demeurant également en l'hôtel de la Monnaie., 2 mars 1712; MC/ET/XIV/204
      compte; Monnaie (rue de la); Monnaies (hôtel des); Roëttiers, Georges (16..?-1749); Roëttiers, Joseph (1635-1703); Stonhaus, Hélène; graveur; monnayeur
    - Mariage de Jacques François Delaniotte de Terfort, ébéniste, rue Beaubourg., 20 mars 1712; MC/ET/XIV/204
      contrat de mariage; Delaniotte De Terfort, Jacques-François
  - Minutes. 1712, avril - 1712, juin, avril 1712 - juin 1712; MC/ET/XIV/205
    - Inventaire de Marie Le Picard, femme de Jacques Fecan de Villeron. Dans les papiers, mariage de Marie Le Picard, veuve en premières noces de Jean François Lecuyer, chevalier seigneur d'Ognon, maître ordinaire des comptes pardevant Le Boeuf, le 10 mai 1687., 11 avril 1712; MC/ET/XIV/205
      contrat de mariage; Le Picard, Marie
    - Vente de l'hôtel de Ventadour, rue de Touron, au prix de 50000 livres (y compris: le petit hôtel de Ventadour)., 23 avril 1712; MC/ET/XIV/205
    - Vente de marchandises et société concernat François Tardif, maître potier d'étain, rue Saint-Martin., 7 mai 1712; MC/ET/XIV/205
      acte de vente; Tardif, François
    - Vente de la maison du Grand Henri (au prix de 50000 livres) sise Place Royale., 19 mai 1712; MC/ET/XIV/205
    - Marché (réparations) par Jean Chevet, entrepreneur de bâtiments rue de la Verrerie., 4 juin 1712; MC/ET/XIV/205
      marché; Chevet, Jean
  - Minutes. 1712, juillet - 1712, septembre, juillet 1712 - septembre 1712; MC/ET/XIV/206
    - Création d'une société entre Jean-Baptiste Delarue et Nicolas Lejeune, tous deux maîtres peintre et sculpteur, pour 3 ans, dans l'art de la peinture et de la sculpture., 1er juillet 1712; MC/ET/XIV/206
      Date de révision: 2010
      Delarue, Jean-Baptiste; Lejeune, Nicolas; peintre; sculpteur
    - Delarue (Jean Baptiste), maître peintre et sculpteur, rue du Plâtre § Sociétés, 1er juillet 1712; MC/ET/XIV/206
      Delarue, Jean Baptiste
    - Lejeune (Nicolas), maître peintre et sculpture, rue Philippeaux § Société, 1er juillet 1712; MC/ET/XIV/206
      Lejeune, Nicolas
    - Villain (Nicolas) maître doreur rue du Mail § bail à .., 1er juillet 1712; MC/ET/XIV/206
      bail; Villain, Nicolas
    - Canuelle (Jacques) maître tapissier rue Sainte-Avoye § Mariage de la fille de .., 9 juillet 1712; MC/ET/XIV/206
      contrat de mariage; Canuelle, Jacques
    - Titre nouvel concernant Nicolas de Largillière, peintre ordinaire du roi, professeur en son académie., 20 août 1712; MC/ET/XIV/206
      titre nouvel; Largillière, Nicolas de (1656-1746); peintre; enseignant
    - Obligation concernant Nicolas de Largillière, peintre ordinaire du roi, professeur en son académie., 20 août 1712; MC/ET/XIV/206
      obligation; Largillière, Nicolas de (1656-1746); peintre; enseignant
    - Vente par Nicolas Cerlet, conseiller du roi, trésorier des 200 suisses de la Garde du roi, à Michel Dolivet, conseiller du roi, trésorier payeur de gages, d'une grande maison au village de Sannois. Les pièces annexes font état de meubles et de tableaux dont certains avec nom d'auteurs., 27 août 1712; MC/ET/XIV/206
      acte de vente; Sannois (Val-d'Oise); Cerlet, Nicolas; Dolivet, Michel; trésorier payeur (Ancien Régime)
    - Mercier (Louis) maître tapissier rue de la Verrerie § Contrat de Vente, 30 août 1712; MC/ET/XIV/206
      acte de vente; Mercier, Louis
    - Goujon (Nicolas) maçon à Romainville § renonciation, 11 septembre 1712; MC/ET/XIV/206
      Goujon, Nicolas
    - orfèvre (alloué) § Contrat pour 3 ans, entre Antoine Dupain, bourgeois, et Claude Boireau, maître orfèvre, au profit de Nicolas Dupain, fils d'Antoine. Logé, nourri, blanchi, Moyennant 100l., 11 septembre 1712; MC/ET/XIV/206
    - Boireau (Claude), orfèvre, rue de la Cossonnerie § Alloué, 11 septembre 1712; MC/ET/XIV/206
      contrat de travail; Boireau, Claude
    - Goujon (Simon) maçon à Ecouen § Renonciation à la succession de .., 11 septembre 1712; MC/ET/XIV/206
      Goujon, Simon
    - Roucoullet (Denis) maître fondeur rue Beaubourg § Désistement, 14 septembre 1712; MC/ET/XIV/206
      Roucoullet, Denis
    - Dupouchet (François) maître tapissier rue Sainte-Avoye § bail de meubles par .., 26 septembre 1712; MC/ET/XIV/206
      bail; Dupouchet, François
  - Minutes. 1712, octobre - 1712, décembre, octobre 1712 - décembre 1712; MC/ET/XIV/207
    - Transport par Nicolas de Largillière, peintre ordinaire du roi, professeur en son Académie royale, demeurant rue Sainte-Avoye., 14 octobre 1712; MC/ET/XIV/207
      cession; Sainte-Avoie (rue); Largillière, Nicolas de (1656-1746); peintre; enseignant